【裁判字號】    96,上更(二),365
【裁判日期】    970131
【裁判案由】    毒品危害防制條例
【裁判全文】
臺灣高等法院臺中分院刑事判決     96年度上更(二)字第365號
上  訴  人
即  被  告  丙○○
                    （
選任辯護人  林錦隆律師
上  訴  人
即  被  告  乙○○
選任辯護人  林瓊嘉律師
上列上訴人因違反毒品危害防制條例案件，不服臺灣臺中地方法
院中華民國95年6月29日第一審判決（民國94年度訴字第2985號
，起訴案號：臺灣臺中地方法院檢察署94年度偵字第11927、119
28、11929、11932、15019、15042、14420、14630、15015、150
17、15018、15968號），提起上訴，判決後經最高法院第2次發
回更審，本院判決如下：
    主  文
原判決關於丙○○、乙○○部分撤銷。
丙○○轉讓第二級毒品，處有期徒刑壹年捌月；又共同販賣第二
級毒品，處有期徒刑陸年；販賣第二級毒品所得新臺幣伍仟柒佰
元與乙○○連帶沒收之，如全部或一部不能沒收時，以其等財產
抵償之，0000000000號行動電話壹支（含SIM卡）沒收；又共同
連續販賣第三級毒品，處有期徒刑肆年；販賣第三級毒品所得新
臺幣捌萬伍仟元沒收之，如全部或一部不能沒收時，以其財產抵
償之。應執行有期徒刑拾壹年，販賣第二級毒品所得新臺幣伍仟
柒佰元與乙○○連帶沒收之，如全部或一部不能沒收時，以其等
財產抵償之，販賣第三級毒品所得新臺幣捌萬伍仟元沒收之，如
全部或一部不能沒收時，以其財產抵償之，0000000000號行動電
話壹支（含SIM卡）沒收。
乙○○共同販賣第二級毒品，處有期徒刑伍年陸月；販賣第二級
毒品所得新臺幣伍仟柒佰元與丙○○連帶沒收之，如全部或一部
不能沒收時，以其等財產抵償之，0000000000號行動電話壹支（
含SIM卡）沒收；又共同販賣第三級毒品，處有期徒刑年陸月
。應執行有期徒刑捌年；販賣第二級毒品所得新臺幣伍仟柒佰元
與丙○○連帶沒收之，如全部或一部不能沒收時，以其等財產抵
償之，0000000000號行動電話壹支（含SIM卡）沒收。
    事  實
一、丙○○綽號「樹猴」、乙○○綽號「老闆」為朋友關係，均
    明知MDMA（俗稱搖頭丸、衣服）、Ｋ他命（Ketamine，即俗
    稱之褲子、沙子），分別為毒品危害防制條例第2條第2項第
    2款、第3款所公告查禁之第二級、第三級毒品，因具成癮性
    、濫用性及對社會危害性，不得製造、運輸、轉讓、販賣、
    意圖販賣而持有，亦不得施用或持有第二級毒品，竟分別為
    如下犯行：
(一)、丙○○轉讓第二級毒品MDMA部分：民國94年4、5月間某日，
    丁○○以其使用之0000000000號行動電話撥打丙○○向己○○借用之0000000000號行動電話，表示要以1顆新臺幣（下
    同）200元之代價，向丙○○取得第二級毒品MDMA100顆，丙○○同意之，並旋指示與其有犯意聯絡，不詳姓名綽號「阿
    ＢＥＮ」之成年男子，由「阿ＢＥＮ」在臺中市○○街ＳＯ
    ＧＯ百貨公司一館旁中美街巷子內，轉讓交付第二級毒品MD
    MA100顆給丁○○，並由「阿ＢＥＮ」向丁○○收得2萬元。
(二)、販賣第二級毒品MDMA部分：94年4月24日21時25分許，不詳
    姓名，綽號「ＳＡＭ」之成年男子，以0000000000號行動電
    話撥打丙○○上開行動電話，表示要向丙○○購買第二級毒
    品MDMA50顆，丙○○同意之，並旋即基於與乙○○共同意圖
    營利以販賣第二級毒品MDMA之犯意，於同日21時30分49秒許
    ，以其上開行動電話撥打乙○○所有使用之0000000000號行
    動電話，指示與其有犯意聯絡之乙○○，由乙○○自丙○○
    於臺中市○○路○段27號六樓租屋處，拿取第二級毒品MDMA
    50顆，至臺中市○○路麻葉茶館二樓，交付第二級毒品MDMA
    50顆給「ＳＡＭ」，價款共11400元，除由丙○○先收取一
    半5700元外，並指示乙○○向「ＳＡＭ」收取另一半之價款
    5700元，但乙○○尚未收取之。
(三)、販賣第三級毒品Ｋ他命部分：
    丙○○單獨或基於與乙○○共同意圖營利以販賣第三級毒品
    Ｋ他命之概括犯意，先後為下列犯行：
１、於 94年4月中旬某日，丁○○撥打丙○○之上開行動電話，
    表示要向丙○○購買第三級毒品Ｋ他命50公克後（起訴書誤
    載為20公克），丙○○同意之，並旋指示與其有犯意聯絡，
    不詳姓名綽號「泥巴」之成年男子，由「泥巴」在臺中市○○街某間服飾店，交付第三級毒品Ｋ他命50公克予丁○○，
    而以每公克900元之價格，販賣第三級毒品Ｋ他命50公克予
    丁○○，得款45000元。
２、於 94年5月初某日，丁○○撥打丙○○上開行動電話，表示
    要再次向丙○○購買第三級毒品Ｋ他命50公克後（起訴書誤
    載為40公克），丙○○同意之，並旋指示與其有犯意聯絡，
    不詳姓名綽號「泥巴」之成年男子，由「泥巴」在臺中市○○路ＳＯＧＯ百貨地下街，交付第三級毒品Ｋ他命50公克予
    丁○○，以每公克900元之價格，販賣第三級毒品Ｋ他命50
    公克予丁○○，價款共45000元，其中5000元未收取。
３、於94年4月間某日，丙○○先與不詳姓名綽號「小胖」之成
    年男子談好，以每公克900元之價格，販賣第三級毒品Ｋ他
    命10公克給「小胖」後，於94年4月29日10時許，以電話聯
    繫乙○○，而與乙○○基於共同營利犯意，由乙○○自臺中
    市○○路○段二七號六樓租屋處，取出第三級毒品Ｋ他命10
    公克 (公訴意旨誤認係MOMA)，至該租屋處樓下交給「小胖
    」，二人共同販賣第三級毒品Ｋ他命一次，價款共9000 元
    ，乙○○未收得款項。
二、案經臺灣臺中地方法院檢察署檢察官指揮內政部警政署保安
    警察第三總隊第一大隊、海巡署中部地區巡防局臺中機動查
    緝隊報告該署檢察官偵查起訴，及追加起訴暨移送併案審理
    。
    理  由
壹、證據能力部分：
一、按刑事訴訟法第156條第2項原規定：「被告之自白，不得作
    為有罪判決之唯一證據，仍應調查其他必要之證據，以察其
    是否與事實相符。」，於92年2月6日公布修正刑事訴訟法時
    ，將第156條第2項修正為：「被告或共犯之自白，不得作為
    有罪判決之唯一證據，仍應調查其他必要之證據，以察其是
    否與事實相符。」，立法目的乃欲以補強證據擔保自白之真
    實性，亦即以補強證據之存在，藉之限制自白在證據上之價
    值，防止偏重自白，發生誤判之危險。以被告自白，作為其
    自己犯罪之證明時，尚有此危險，以之作為其他共犯之罪證
    時，不特在採證上具有自白虛偽性之同樣危險，且共犯者之
    自白，難免有嫁禍他人，而為虛偽供述之危險。是則利用共
    犯者之自白，為其他共犯之罪證時，其證據價值如何，按諸
    自由心證主義之原則，固屬法院自由判斷之範圍，惟此項不
    利之陳述，須無瑕疵可指，且就其他方面調查，又與事實相
    符者，始得採為其他共同被告犯罪事實之認定。若不為調查
    ，而專憑此項供述，即為其他共同被告犯罪事實之認定，顯
    與刑事訴訟法第156條第2項之規定有違。故法院必須將共同
    被告改依訊問證人之程序，命其具結，進行交互詰問。至於
    「非共同被告之共犯」，法院亦係以「證人身分」（非以「
    共犯」之名義）傳喚到庭，命其具結，進行交互詰問，以獲
    得證言之證據資料。一般證人於審判中，應依法定程序，到
    場具結陳述，並接受被告之詰問，其陳述始得作為認定被告
    犯罪事實之判斷依據。再按刑事訴訟法第287條之1第1項「
    法院認為適當時，得依職權或當事人或辯護人之聲請，以裁
    定將共同被告之調查證據或辯論程序分離或合併。」、第 2
    項「前項情形，因共同被告之利害相反，而有保護被告權利
    之必要者，應分離調查證據或辯論。」。是刑事審判上之共
    同被告，係為訴訟經濟等原因，由檢察官或自訴人合併或追
    加起訴，或由法院合併審判所形成，其間各別被告及犯罪事
    實仍獨立存在。故共同被告對其他共同被告之案件而言，為
    被告以外之第三人，本質上屬於證人。從而以共同被告之陳
    述，作為其他共同被告論罪之證據者，為確保被告對證人之
    詰問權，證人於審判中，應依法定程序，到場陳述並接受被
    告之詰問，其陳述始得作為認定被告犯罪事實之判斷依據。
    查，本案被告丙○○、乙○○及原審共同被告戊○○、丁○○，就有關另三位被告犯罪事實之陳述，分別於原審95年1
    月4日（戊○○、丁○○為證人）、95年2月16日（丙○○、
    乙○○為證人）審判期日，及本審97年1月17日（丙○○為
    證人）以證人身分到庭陳述並接受檢察官及其他被告並辯護
    人之詰問。是依上開說明，其四人有關本案被告犯罪事實之
    陳述，自均得為證據。
二、關於被告丙○○、乙○○、原審共同被告戊○○、丁○○於
    警詢、檢察事務官前之供述，及於檢察官偵訊時之供述筆錄
    之證據能力：
(一)、查本件被告丙○○之警訊、偵訊陳述就被告乙○○言固屬審
    判外陳述，然共同被告對於其他被告之案件而言，為被告以
    外之第三人，本質上屬於證人，惟法院若已使該共同被告立
    於證人之地位接受其他共同被告之詰問，則因共同被告業經
    以證人之身分於審判中具結陳述，並給予解釋或否認之機會
    ，而其他共同被告亦經給予對該共同被告就此事項詰問之機
    會，則共同被告於警訊、偵查中所為之供述自有證據能力，
    而得採為證據，本案共犯丙○○於警訊及偵查中所述固未經
    對質詰問，然已經原審法院及本院以證人之身分傳訊被告丙○○到庭，賦予被告乙○○及辯護人詰問之機會，被告丙○○偵訊陳述屬證人於偵訊所為證述，亦又未見何顯然不可信
    之情況，自應認此等警訊、偵訊陳述具有證據能力（參考最
    高法院95年度台上字第6675號判決、96年度台上字第5684號
    判決意旨，惟只僅指此等陳述具有證據能力，非謂此等陳述
    即完全合乎真實，如被告丙○○所述伊與被告乙○○合夥購
    買毒品，再出賣均分利益一節，本院即不採認。），而被告
    乙○○及戊○○、丁○○於警詢、偵訊所為之供述，就被告
    丙○○言，固屬審判外之陳述，然刑事訴訟法第159條之5明
    定：「被告以外之人於審判外之陳述，雖不符前四條之規定
    ，而經當事人於審判程序同意作為證據，法院審酌該言詞陳
    述或書面陳述作成時之情況，認為適當者，亦得為證據。」
    、「當事人、代理人或辯護人於法院調查證據時，知有第一
    百五十九條第一項不得為證據之情形，而未於言詞辯論終結
    前聲明異議者，視為有前項之同意。」，本案被告丙○○對
    被告乙○○之警訊、偵訊陳述之證據能力並未異議，依刑事
    訴訟法第159條之5規定，此等陳述自具有證據能力。
三、關於通訊監聽資料之證據能力：紀錄被告丙○○、乙○○及
    丁○○於下列時間，其等所有下述行動電話互相通聯情形之
    通訊監察譯文表內，所載被告與丁○○之對話，因其中有關
    交易毒品之陳述內容即為構成犯罪之事實，為待證事實，並
    非傳聞證據。又上開通訊監聽資料，係警方依臺灣臺中地方
    法院檢察署檢察官所核發之94年3月16日94年中檢惠發聲監
    續字第000190號、94年4月7日94年中檢惠發聲監續字第0002
    03號、94年5月6日94年中檢惠發聲監續字第000360號、94年
    6月6日94年中檢惠發聲監續字第000480號、94年7月5日94年
    中檢惠發聲監續字第000603號通訊監察書，執行通訊監察所
    得之證據，無違法取證之瑕疵，得為證據。
貳、得心證之理由：
一、訊據上訴人即被告丙○○坦承有事實文一、(一)之轉讓第二級
    毒品MDMA犯行，亦坦承有事實文一之(二)、一之(三)１、２之交
    付第二、三級毒品而收取代價之事實，被告乙○○坦承有事
    實文一(二)及一(三)３之代被告丙○○交付第二、三級毒品之事
    實，惟二人均矢口否認有販賣第二、三級毒品之犯行，被告
    丙○○辯稱：本案都是幾個認識的人集資購買毒品來吸食
    ，並無販賣行為云云；被告乙○○辯稱：本案只是幫助被告
    丙○○送毒品之轉讓之行為，並未與被告丙○○共同販賣毒
    品云云。惟查：
１、就事實文一、(一)被告丙○○轉讓第二級毒品MDMA予丁○○部
    分：訊據被告丙○○於上揭事實坦承不諱，核與其於94年7
    月21日第二次警詢時供述：「『鴕鳥』是丁○○．．，我販
    賣給他搖頭丸，．．．，搖頭丸每顆約二百元，每次約拿一
    百至二百顆，都在台中市○○區○○路270號六樓交易。」
    、94年7月21日檢察官偵訊時供述：「（搖頭丸每顆）進價
    為二百元」相符，即與丁○○於95年1月4日審判期日行交
    互詰問程序時證述：「（搖頭丸的部分拿過幾次？）一次。
    」、「（數目？）一百顆。一顆兩百，總共兩萬元。」等情
    相符，此部分被告丙○○犯罪事證明確，其犯行至堪認定。
２、就事實文一之(三)１、２被告丙○○販賣第三級毒品Ｋ他命給
    丁○○部分：
(一)、被告丙○○之供述（下列陳述包括第二級毒品MDMA部分，為
    求陳述記載完整，有關第二級毒品MDMA部分不予刪除）：
(1)、被告丙○○於94年7月21日第二次警詢時供述：「『鴕鳥』
    是丁○○．．，我販賣給他Ｋ他命及搖頭丸，Ｋ他命我賣他
    每公克一千元，每次約拿20至50公克，搖頭丸每顆約二百元
    ，每次約拿一百至二百顆，都在台中市○○區○○路270號
    六樓交易。」、「（警方當場提示通訊監察譯文及毒品交易
    事證清表）經我詳閱後警方提示的譯文及交易事證清表確係
    我販售上記毒品給『鴕鳥』通話內容．．」。「（問：以上
    所說是否實在？）是。」等語（見檢察署毒偵字第11928號
    偵查卷第9至11頁）
(2)、被告丙○○於94年7月21日警詢時供述：「（問：對本案你
    有無任何補充及意見？）沒有任何補充，我很後悔也很誠實
    的供出我所知道，及我所犯的一切。及拜託長官能儘量給我
    自新機會。」、「（以上所說是否實在？）是。」等語（見
    檢察署偵字第11928號偵查卷第11頁）
(3)、被告丙○○於94年7月21日，檢察事務官詢問時供述：「警
    察筆錄實在，看過才簽名。」。「對通訊監察譯文無意見。
    」「以暗語交談。Ｋ他命稱『褲子』、搖頭丸稱『衣服』、
    藍色、綠色、紅色、白色分別指搖頭丸的顏色。紅福斯、藍
    蝴蝶、黃歐元也是搖頭丸的顏色。如談話中有說到要拿多少
    數目表示要多少公克的意思。．．『Ｄ＆Ｇ』是搖頭丸。『
    黃金』是Ｋ他命的一種。『丸子』是搖頭丸。」、「（問：
    《Ｋ他命》如何賣出去？交給朋友（下手）拿出去外面賣，
    賺取中間差額。以一公克1100元的價格轉賣出去，作為中盤
    。」、「（問：下手是何人？）綽號『鴕鳥』．．等人。．
    ．」、「（問：從何時開始販賣Ｋ他命給『鴕鳥』．．等人
    ？）今年年初開始，到5月份為止。我都是在台中市各ＰＵ
    Ｂ附近或我精誠路住處附近交貨給他們。」、「（問：毒品
    如何交付下手？）有時是我親自拿給他們，有時是他們自己
    來跟我拿．．。」等語（見檢察署毒偵字第1192 8號偵查卷
    第12至14頁）。
(4)、94年7月21日檢察官偵訊時供述：「警訊及檢察事務官偵訊
    中所言均是事實，看過筆錄才簽名。沒有被刑求或強暴及脅
    迫。」「自去年年初開始至今年4、5月份，我賣Ｋ他命及搖
    頭丸」「（搖頭丸每顆）進價為二百元，每顆賣230元。（
    Ｋ他命）進價是一克1000元，賣出去是每克900元到1100元
    不等。如果別人跟我買時，我會用麻粉調過，再以前面的價
    格賣出，每公克可以賺100─200元左右。」「（通訊監察譯
    文）見過，是我的對話。」「（問：坦承販賣毒品？）是。
    時間及地點及在事務官前所述。」等語（見毒偵字第11928
    號偵查卷第90、91頁）。
(5)、綜合被告丙○○上揭供述均坦承確有販賣第三級毒品Ｋ他命
    情事，被告丙○○於檢察官或原審訊問時，均未表明其警訊
    或該次訊問有何身體不適之事，甚至於94年7月21日警詢時
    先供述：「（問：對本案你有無任何補充及意見？）沒有任
    何補充，我很後悔也很誠實的供出我所知道，及我所犯的一
    切。及拜託長官能儘量給我自新機會。」、「（以上所說是
    否實在？）是。」等語（見偵字第11928號偵查卷第11頁）
    ；又於同日檢察事務官詢問時供述：「有因毒品勒戒過一次
    。」、「（警察問你的筆錄是否實在？看過才簽名嗎？）實
    在。是。」等語（見檢察署偵字第11928號偵查卷第12頁）
    ；又於同日檢察官偵訊時供述：「（問：警訊及本署檢察事
    務官中所言是否在？）均是事實，看過筆錄才簽名。沒有被
    刑求或強暴及脅迫．．。」等語（見毒偵字第11928號偵查
    卷第90頁）；又於原審94年7月21日訊問時供述：「（問：
    你於偵訊中所言，是否實在《告以要旨》？）實在。」等語
    （見原審聲羈字第936號卷第7頁）明確，堪認被告丙○○警
    詢、偵訊筆錄具任意性且正確，是被告丙○○曾指其於警詢
    筆錄非在意識清楚下所為一節顯不可採。
(二)、證人丁○○之證述：
(1)、94年7月21日警詢時供述：「我有吸食Ｋ他命．．」「Ｋ他
    命是向綽號『樹猴』男子購買，真實姓名為丙○○．．（經
    當場指認無誤）。」、「我曾於4月中旬某日下午6、7時在
    崇德路與文心路口向丙○○購買Ｋ他命20公克（金額為1800
    0元）」「（第二次？）5月初某日晚上7、8點時在台中市中
    山堂前之學士路上向丙○○購買Ｋ他命40公克（金額為3600
    0元），是賴某託人交給我的。」（見檢察署偵字第11932號
    偵查卷第9至10頁）
(2)、94年7月21日檢察事務官詢問時供述：「（問：自己施用的
    Ｋ他命是向何人購買？）丙○○，有關購買的次數與警詢筆
    錄相同。」、「我是用0000000000的電話與樹猴的00000000
    00電話聯絡。」、「（Ｋ他命的暗語？）褲子。MDMA是衣服
    ．．。」等語（見檢察署偵字第11932號卷第55、56頁）。
(3)、94年7月21日檢察官偵訊時供述：  「（警訊及檢察事務官
    偵訊中所言是否實在）均是事實，看過筆錄才簽名。沒有被
    強暴及脅迫。．．」、「（Ｋ他命進價？）進價是一克900
    元，賣出去是每克1100─1200元。」、「（通訊監察譯文是
    否見過？）見過，是我的對話。」、「（問：坦承販賣毒品
    ？）是。時間及地點及在事務官前所述。」、「（向誰購買
    毒品？）我是向丙○○，時間是94年4月中下旬起至今，向
    丙○○買了三次Ｋ他命。第一次買20克，以每克900元進貨
    ，在崇德路與文心路口，是由丙○○親自送貨。二、三次每
    次都買40克，價格一樣，都在台中市○○路的中山堂，由他
    的小弟阿ＢＥＮ送貨。．．」等語（見偵字第11932號偵查
    卷第59至60頁）
(4)、原審法院94年11月3日準備程序中供述：「（對檢察官起訴
    及併案之犯罪事實？）我都認罪。．．  在94年4、5月間的
    事情，因為94年4月的時候，是丙○○先打電話給我，我們
    原來就認識，他說他那裡有毒品Ｋ他命，問我要不要買，我
    問他50公克要賣多少錢，他說1公克賣900元，之後叫我過去
    那裡找他，我問他路名，約在崇德路口等他，他帶我進他家
    ，之後他拿毒品K他命給我看，讓我試毒品，我用卡片磨細
    用鼻子吸，試用結果覺得不錯，所以我就決定跟他買，但我
    沒有帶那麼多錢，50公克要45000元，那天他打電話給我時
    ，我剛下課，身上沒有帶那麼多錢，我就先回家拿錢，拿四
    萬五千元，就馬上過去他家跟他買，我在他家樓下等，他說
    他出去，叫我等一下，等了很久，我就打電話給他，他說叫
    我去跟泥巴拿，我問泥巴在哪裡，我就過去台中一中街其中
    一家店內找他，泥巴我認識，找到他之後拿到Ｋ他命50公克
    ，他叫我把錢拿給丙○○，叫我跟丙○○算錢，接著隔了兩
    週之後，我打電話給丙○○要買Ｋ他命，他叫我找一個叫『
    阿ＢＥＮ』，我打給『阿ＢＥＮ』後，『阿ＢＥＮ』又叫我
    跟泥巴拿，我再打給泥巴，就跟他拿毒品K他命50公克，錢
    也是跟丙○○算，之後隔了一、二天我打電話要跟丙○○買
    MDMA100顆，他叫我打給『阿ＢＥＮ』，他叫我跟『阿ＢＥ
    Ｎ』拿，我就打電話給『阿ＢＥＮ』，『阿ＢＥＮ』跟我約
    時間，約當天在SOGO一館旁邊等他，他就過來到我車上，拿
    100顆ＭＤＭＡ給我，100顆總共兩萬元，錢叫我跟丙○○算
    ，之後我陸陸續續拿了105000元給丙○○，我向丙○○購買
    毒品費用11萬元，是在94年4、5月間陸陸續續分三、四次左
    右拿給丙○○，交付的地點都是在丙○○租屋處，丙○○的
    家在精誠路那裡，我沒有去過。『泥巴』、『阿ＢＥＮ』都
    是跟我一樣，都是二十幾歲的成年人。第二次買Ｋ他命之後
    ，在買MDMA之前，丙○○打電話給我，要跟我調我5公克Ｋ
    他命，他問我，我總共跟泥巴拿多少數量，之後同一天我在
    他租屋處拿給他5公克Ｋ他命，順便結算一部分的錢。我向
    丙○○買毒品的錢，拿完MDMA之後，總共給丙○○十萬五千
    元，那是陸陸續續拿給他的。警察在94年7月21日在我家扣
    到的東西都是我的。」、「我跟丙○○總共買100公克Ｋ他
    命、100顆MDMA，一部分自己吸食，一部分拿來賣，MDMA一
    百顆是泥巴要，叫我幫他拿，我跟『阿ＢＥＮ』拿MDMA那天
    ，是『泥巴』打電話給我，他問我有無MDMA，我說沒有，他
    叫我幫他問，我打電話給丙○○，他叫我打電話給『阿ＢＥ
    Ｎ』，後來是在『阿ＢＥＮ』那裡拿到的，『泥巴』與『阿
    ＢＥＮ』並不認識，拿到MDMA當天，我就拿到一中街那裡給
    『泥巴』，『泥巴』就將兩萬元交給我，因為那時『泥巴』
    打電話給我，叫我幫他問，順便問看看多少錢，我問到之後
    ，我先跟『泥巴』說要兩萬元，『泥巴』確定要，我就過去
    跟『阿ＢＥＮ』拿。」等語（見原審卷《一》第182至184頁
    ）
(5)、原審法院95年1月4日審判期日行交互詰問程序時證述：「（
    認識丙○○？）認識一、二年，我們是在台中觀察勒戒時認
    識的。交情還好，正常。」、「（你有無向丙○○拿過搖頭
    丸或Ｋ他命？）有。跟他買的，兩種都有。」、「（Ｋ他命
    拿過幾次？）兩次。」、「（數量？）兩次都是五十公克。
    」、「（價錢？）一公克賣九百元。」、「（錢如何交付？
    ）錢是後面陸陸續續給的。．．」、「（你剛才說兩次都是
    50公克，是分兩次？）是的。每次買50公克。」、「（搖頭
    丸的部分拿過？）一次。（數目？）一百顆。一顆兩百，總
    共兩萬元。」、「（你向丙○○拿搖頭丸、Ｋ他命是同一次
    講的，或是分開講的？）是分開的。」、「．．（為何知道
    有搖頭丸或Ｋ他命？）他打電話給我，他問我要不要，如果
    要的話，可以向他買。」、「（對於Ｋ他命買的次數、數目
    ，與在檢察官陳述不同，到底以哪次為準？）今日。」、「
    （跟檢察官說拿過三次Ｋ他命，第一次20公克，第二次40公
    克，第三次40公克？是否屬實？）我總共分兩次拿，那時是
    記錯，我只記得總數是一百。」，於檢察官詰問時證述：「
    （丙○○第一次賣你Ｋ他命的時間）94年4月中旬。」、「
    （第一次賣你的地點）他不是當場拿給我的，他叫我去找一
    個叫『泥巴』」的人拿的，地點是台中市○○街的一間服飾
    店。」、「（為何叫你跟『泥巴』拿）我們約好先試，試好
    之後我回家拿錢。回家拿錢，要去找丙○○，但他不在家，
    他叫我去找『泥巴』。」、「（是否認識『泥巴』」）原先
    認識，是朋友。」、「（東西為何找『泥巴』拿？）因為丙○○叫我去拿的。」、「（第二次拿50克Ｋ他命的時間？）
    找『泥巴』，時間約在五月初。」、「（如何約？你主動打
    給丙○○？）我主動找丙○○。」、「（如何與他說？）我
    說我要拿，他叫我再去找『泥巴』。」、「（在電話中有無
    要多少？）沒有，他叫我去找『泥巴』。他說他放東西在那
    裡。」、「（東西是否就是Ｋ他命？）是的。」、「（去找
    『泥巴』之後，如何說的？）我說，丙○○叫我過去跟他拿
    毒品，我拿毒品後，本來要將錢給『泥巴』，但『泥巴』叫
    我將錢拿給丙○○。」、「（你帶多少錢準備給『泥巴』？
    ）大約兩萬元。因為丙○○說我可以先拿東西，再拿錢。」
    、「（五十克須四萬五千元為何只拿兩萬元？）因為丙○○
    說可以先拿毒品，再付款。」、「（毒品的價錢何時給丙○○？）陸陸續續分三次。」、「（是否交給丙○○？）是的
    。」、「（何處交？）丙○○的租屋處。」、「（時間？）
    四月中旬以後至五月中旬付完錢。」、「（搖頭丸何時向丙○○拿？）拿第二次Ｋ他命之後，約兩天。應該五月初。」
    、「（拿搖頭丸的地點？）他叫我去跟『阿ＢＥＮ』的人取
    貨，我的錢是交給丙○○。」、「（何時交付？）我拿完搖
    頭丸後，過2、3天，他來找我要。」、「（總共給丙○○多
    少錢？）105000元。因為丙○○中間叫我拿五克Ｋ他命給他
    ，所以扣掉5千元。」、「（審判長詢問時，證述「（第二
    次你跟『泥巴』拿Ｋ他命的地點，是否在一中街？）約在中
    友百貨的地下街吃東西的地方。」、「（第二次跟『泥巴』
    拿Ｋ他命之前，有無聯絡過一個叫『阿ＢＥＮ』？）有。」
    、「（情形如何？）丙○○叫我打給『阿ＢＥＮ』，『阿Ｂ
    ＥＮ』說東西在『泥巴』那裡。」、「（價格跟何人談的？
    ）之前就和丙○○談好。」、「（跟『阿ＢＥＮ』拿搖頭丸
    的地點？）在中港路廣三SOGO百貨一館旁中美街的巷子裡。
    」、「（買一百顆？）是的。」、「（你剛才提到第一次買
    Ｋ他命之前，有先試，試的地點？）丙○○租屋處。」、「
    （是否同一天決定要買50公克的Ｋ他命？）是的。」、「（
    買兩次Ｋ他命，第一次付多少錢？）第一次我帶4萬5千元過
    去給『泥巴』，結果『泥巴』叫我拿給丙○○，我隔一、兩
    天就將4萬5千元全數交給丙○○。」、「你剛才提到購買兩
    次Ｋ他命分三次付款，第二、三次付款就是付第二次買Ｋ他
    命的錢？）是的。」、「（二、三次分別支付多少錢？付錢
    的地點？）第二次支付2萬元，在五月初丙○○租屋處支付
    的。第三次支付2萬元，在五月中丙○○租屋處支付的。第
    三次有扣除我再讓丙○○調貨的錢。」等語（見原審卷《二
    》第122至132頁）。
(三)、被告丙○○與證人丁○○關於買賣Ｋ他命之金額、數量歷次
    及各自陳述固略不符，然被告丙○○於本審就本院前審判決
    所認定之數量及價額並未爭執，僅稱伊係原價賣出，無營利
    意圖云云，而關於被告丙○○2次販賣Ｋ他命之金額、數量
    既已經證人丁○○於原審仔細回憶後陳述明確，應可採信。
(四)、再電話號碼0000000000號、0000000000之行動電話，分別為
    丁○○、丙○○所使用一節，業據其二人供述在卷，並有上
    開二行動電話基本資料各一件在卷可按。
(五)、被告丙○○辯稱伊僅係與丁○○合資購買毒品，因合資購買
    較便宜，上述犯行僅係將丁○○個人合資購買應分得部分交
    予丁○○，並無營利意圖云云，然查被告丙○○於94年7月2
    1 日檢察事務官詢問時及同日檢察官偵訊時均供述確有賺取
    差價情事及將Ｋ他命麻粉調過後，始以原價格賣出，每公克
    可以賺100─200元等情，而丁○○於歷次審訊，亦未曾提及
    係與被告丙○○共同購毒（詳上述），況施用毒品花費不貲
    ，吸毒者荒誕墮落，豈仍會考慮是否一次合資購買大量毒品
    可較便宜之事，如真有節省勞費之意，何不乾脆戒毒了事，
    即無須任何花費，所述係合資，未賺取差價云云實無可憑採
    。
(六)、綜上，被告丙○○上開連續販賣第三級毒品Ｋ他命予丁○○
    之犯罪事實至堪認定。
２、就被告丙○○、乙○○共同販賣第二級毒品MDMA給ＳＡＭ及
    共同販賣第三級毒品Ｋ他命部分：
(一)、被告丙○○之供述
(1)、被告丙○○於94年7月21日第二次警詢時供述：「老闆真實
    姓名乙○○，電話0000000000。」、「『老闆』」本名乙○○確係如口卡片中相片為乙○○．．我都叫他替我送貨（毒
    品），每次送貨後我們各分一半，因為我們向上手購進毒品
    ，都各自出資一半（警方當場提示通訊監察譯文及毒品交易
    事證清表），經我詳閱後警方提示的譯文及交易事證清表確
    係我與『老闆』的通話內容無誤。」、「（與乙○○）今年
    初開始共同出資合夥。．．」等語（見偵字第11928號偵查
    卷第9至11頁）。
(2)、94年7月21日檢察事務官詢問時供述：「（警察問你的筆錄
    是否實在？看過才簽名嗎？）實在。是。」、「（問：對通
    訊監察譯文有無意見？《提示》沒有意見。Ｋ他命稱『褲子
    』、搖頭丸稱『衣服』」、藍色、綠色、紅色、白色分別指
    搖頭丸的顏色。紅福斯、藍蝴蝶、黃歐元也是搖頭丸的顏色
    。如談話中有說到要拿多少數目表示要多少公克的意思。．
    ．『沙子』是Ｋ他命的粉末。『Ｄ＆Ｇ』是搖頭丸。『黃金
    』是Ｋ他命的一種。『丸子』是搖頭丸。」、「（毒品如何
    交付下手？）有時是我親自拿給他們，有時是他們自己來跟
    我拿。如叫乙○○送給下手時，表示那一次是我與乙○○合
    夥買Ｋ他命，利潤一人一半．．。」等語（見偵字第11928
    號偵查卷第12至14頁）
(3)、94年7月21日檢察官偵訊時供述：「（警訊及本署檢察事務
    官偵訊中所言）均是事實，看過筆錄才簽名。沒有被刑求或
    強暴及脅迫。自去年年初開始至今年四、五月份，我賣Ｋ他
    命及搖頭丸．．（搖頭丸每顆）進價為二百元，每顆賣二百
    三十元。（Ｋ他命）進價是一克一千元，賣出去是每克九百
    元到一千一百元不等。如果別人跟我買時，我會用麻粉調過
    ，再以前面的價格賣出，每公克可以賺一百─二百元左右。
    」、「（問：通訊監察譯文是否見過？）答：見過，是我的
    對話。」、「（問：坦承販賣毒品？是。時間及地點及在事
    務官前所述。」等語（見偵字第11928號偵查卷第 90至91頁
    ）
(4)、94年7月21日原審訊問時供述：「（偵訊中所言）實在。」
    等語（見原審聲羈字第936號卷第7頁）
(5)、原審95年2月16日審判期日時供述：「（搖頭丸的代號？）
    丸子。」、「（在94年4月24日晚上是否有和綽號阿ＳＡＭ
    的人聯絡？）是的。」、「（如何向乙○○說？）打電話說
    麻煩他幫我拿東西給ＳＡＭ。」、「（他如何知道ＳＡＭ是
    誰？）我有留電話給他。」、「（乙○○認識ＳＡＭ？）不
    熟。」、「（你叫乙○○從何處、拿什麼東西給ＳＡＭ？）
    從旅順路那邊」、「（有無說是要拿搖頭丸？）他應該知道
    。」、「（你叫他拿去哪裡？）拿給ＳＡＭ。我有給ＳＡＭ
    電話，讓他們去聯絡。」、「（監聽譯文說五十件？）五十
    顆的意思。」、「（五十顆搖頭丸放何處？如何包裝？）放
    在旅順路桌上的盒子裡。」、「（通聯紀錄中，ＳＡＭ說先
    拿一半給你，晚一點再拿一半給你，為何你說錢已經收好？
    《提示偵字第12929號偵卷第11頁通聯紀錄並告以要旨》．
    ．就是ＳＡＭ先拿一半給我。剛才我是記錯。」、「（檢察
    官問：ＳＡＭ拿一半給你，一半是多少錢？）我忘記了。」
    、「（檢察官問：是否五千七百元？）應該是。．．」、「
    （檢察官問：94年4月29日上午10時在叫乙○○幫你送毒品
    ？）有。當時他在樓上，我打電話給他，叫他拿Ｋ他命下去
    ．．。」等語（見原審卷《三》第53至57頁）；
(6)、原審95年2月16日審判期日供述「（檢察官問：通聯紀錄中
    ，ＳＡＭ說先拿一半給你，晚一點再拿一半給你，為何你說
    錢已經收好？．．）這個是另一次的，因為我記得有一次他
    先拿錢給我。4月24日應該就如同通話紀錄。就是ＳＡＭ先
    拿一半給我。剛才我是記錯。」、「（一半是多少錢）我忘
    記了。（是否5700元？）應該是。」等語、「（94年4月29
    日上午10時在叫乙○○幫你送毒品？）有。當時他在樓上，
    我打電話給他，叫他拿Ｋ他命下去。．．錢有先拿給我。」
    云云（見原審卷《三》第53至58頁）。
(7)、原審95年5月10日審判期日時供述：「（審判長問：檢察官
    認定你在94年4月24日晚上9點半，在台中市○○路麻葉茶館
    叫乙○○運送販賣MDMA五十顆給『ＳＡＭ』，得款一萬一千
    四百元，是否實在？）實在。」、「（審判長問：檢察官認
    定你在94年4月29日上午10點，在台中市○○路租屋處叫乙○○運送到樓下，給某位成年男子MDMA，是否實在？）實在
    。」、「（審判長問：對方是誰？）朋友，他叫小胖。」、
    「（審判長問：給他多少數量？）數量忘記了，大約十顆。
    」、「（審判長問：拿多少錢？）一顆九百元，拿九千元。
    ．．」、「（審判長問：是MDMA或Ｋ他命？）是Ｋ他命，剛
      才我記錯了。」、「（審判長問：Ｋ他命數量？）十克，
    一公克九百元。」等語（見原審卷《四》第149至151頁）
(二)、被告乙○○之供述：
(1)、94年7月21日警詢時供述：「第一排二號即樹猴，是喝茶認
    識的朋友，我用0000000000電話與他聯絡。我不知道『樹猴
    』的真實姓名，只知道他的綽號叫『樹猴』，他稱我為老闆
    。我在4月24日『樹猴』叫我拿搖頭丸給他朋友『ＳＡＭ』
    ，數量五十顆。他叫我先收一半，金額五千七百元，我沒有
    跟他收錢，我搖頭丸拿給他，我就走了。我不認識『ＳＡＭ
    』不知道他的真實姓名，『ＳＡＭ』用（0000000000）電話
    打給我說在麻葉二樓喝茶等我。我替他送過一次（搖頭丸）
    是從公司（旅順路租處）取出，送至麻葉茶坊二樓交給『Ｓ
    ＡＭ』。」、「（問：以上所言是否實在？）是。」等語（
    見偵字第11929號偵查卷第7、8頁）
(2)、94年7月21日檢察事務官詢問時供述：「（幫樹猴運毒？）
    二次。時間都是在．．四月。第一次是4月24日晚上9點半左
    右，我在旅順路樹猴租屋處打電動，樹猴人在外面，他打我
    的0000000000電話給我，0000000000這支手機我用到勒戒前
    二個星期就沒有再用了，出所後我改用0000000000這支電話
    ，那天樹猴叫我拿50顆丸子去漢口路的麻葉茶館給一個叫『
    ＳＡＭ』的人，那50顆丸子就放在客廳茶几上，樹猴有叫我
    向『ＳＡＭ』收5700元，但是我沒有收錢，東西給『ＳＡＭ
    』後我就走了。第二次是4月29日早上10點，我人也在樹猴
    旅順路的家，他一樣從外面打電話給我，他說抽屜有東西叫
    我拿去樓下給一個男子，我到樓下後看到一個男子，我不知
    道他是誰，我東西拿給他後我就上樓了。」、「（何時知道
    那些東西是毒品？）第二次送的時候。第一次我幫他送搖頭
    丸，第二次幫他送Ｋ他命．．。」等語（見偵字第11929號
    卷第41、42頁）
(3)、94年7月21日檢察官訊問時供述：「（綽號？）老板。」、
    「（今天接受員警及事務官訊問內容是否實在？）是。」、
    「（電話？）0000000000。之前是用0000000000。」、「（
    幫誰運送毒品？）幫綽號樹猴的人，本名叫丙○○。從94年
    4 月23日開始運送。第一次是包起來的，用與一般菸盒大小
    盒子包起來，是樹猴包的，當時他打電話叫我送給漢口路的
    麻業茶館，外號叫『ＳＡＭ』的人。當時樹猴叫我向他收57
    00元」、「（樹猴是否交代你先收一半5700？）是。」、「
    （問：樹猴賣搖頭丸及Ｋ他命沒賺錢？）應該有，不可能沒
    賺錢。他都是叫我到他家送毒品。」、「（樹猴在電話中是
    否告訴你拿50件丸子過去？）是」等語（見偵字第11929號
    偵查卷第44至46頁）
(4)、94年7月21日原審訊問時供述：「（於地檢署的陳述）實在
    。」等語（見原審聲羈字第935號卷第6頁）
(5)、94年8月10日檢察官偵訊時供述：「（在警訊及地檢署所述
    是）是事實。．．第一次是送搖頭丸，第二次是Ｋ他命。．
    ．（提示通訊監察譯文，意見？）我只知道是送丸子而已，
    所謂丸子是搖頭丸．．。」等語（見偵字第11929號偵查卷
    第55頁）
(6)、原審94年9月20日準備程序時供述：「第一次我去幫人送MDM
    A，但我沒有收錢。第二次我是去送Ｋ他命。我在警局說我
    有幫忙丙○○第一次送MDMA50顆，但沒有收錢。第二次是送
    Ｋ他命，沒有收錢。」、「（為何知道那是MDMA或Ｋ他命？
    ）因為我兩種毒品都有施用過，所以我知道。」等語（見原
    審卷《一》第23頁）
(7)、原審94年12月26日準備程序時供述：「（綽號？）老闆。」
    、「（認識丙○○？）二、三年。」、「（為何要幫他送毒
    品？）他把五十顆搖頭丸交給我帶到茶店」、「（丙○○叫
    你送你就送？）是的。」等語（見原審卷《二》第71至74頁
    ）
(8)、原審95年2月16日審判期日時供述：「（是否認識丙○○？
    ）認識。」、「（交情如何？）不錯。」、「是否知道搖頭
    丸與Ｋ他命？）知道。」、「（請確定有無拿過搖頭丸與Ｋ
    他命給別人的紀錄？）有，拿給ＳＡＭ。」、「（拿給ＳＡ
    Ｍ什麼東西？）搖頭丸。」、「（拿給ＳＡＭ搖頭丸幾次？
    ）一次。」、「（拿給ＳＡＭ搖頭丸的時間、地點？）94年
    4 月20幾日左右，在麻葉茶館，位於漢口路，詳細地址我不
    知道。」、「（你為何拿搖頭丸給ＳＡＭ？）丙○○叫我幫
    他拿給他。」、「（數量？）50顆。」、「（丙○○如何叫
    你拿給ＳＡＭ的？）當時他打電話給我，叫我從他家抽屜到
    麻葉茶館拿給ＳＡＭ。因為那時我在他家，他在外面。」、
    「（94年7月21日檢察事務官偵訊供述，一次送搖頭丸、一
    次送Ｋ他命，同日檢察官問時，你供述一次送搖頭丸、一次
    送安非他命，8月10日檢察官問時，你又說一次搖頭丸、一
    次Ｋ他命，請確定幫他送的是什麼東西？）第一次是搖頭丸
    ，第二次是Ｋ他命。」、「（Ｋ他命送到哪裡？）他家樓下
    。」、「（檢察官問：你剛才說從他家拿下去，他家是在哪
    裡？）旅順路。」、「（為何會在旅順路的租屋處？）我在
    那裡打電動。」、「（是否有稱呼旅順路這個地方為公司？
    ）因為他有在賣精油。」、「（丙○○叫你拿50顆搖頭丸給
    ＳＡＭ，有無說要收多少錢？）有。要收1萬多元。」、「
    （在偵訊中為何說5700？）本來說1萬多，後來又說5700。
    」、「（是否知道交給ＳＡＭ的50顆搖頭丸來源？）丙○○
    。」、「（你明知那是毒品為何要幫忙送？）朋友幫忙。」
    等語（見原審卷《三》第58至64頁）。
(9)、被告乙○○於原審95年2月16日審判期日時，以證人身分供
    述：「認識丙○○，交情不錯。沒有賣過搖頭丸與Ｋ他命。
    確定有拿過搖頭丸與Ｋ他命給別人的紀錄。拿給ＳＡＭ，丙○○叫我幫他拿給他。不知道五十顆要多少錢。」、「（交
    給搖頭丸給ＳＡＭ時，ＳＡＭ有無要拿錢給你？）沒有。」
    、「（你4月29日早上10點時，丙○○叫你交給樓下的那個
    人，有無向那個人拿錢？）沒有。」等語（見原審卷《三》
    第53至64頁）。
(三)、綜上，被告丙○○已供承確有事實文一(二)２及一(三)３之犯行
    ，被告乙○○除供承於4月29日上午10點，有為被告丙○○
    交付毒品搖頭丸及另曾為被告丙○○交付過一次Ｋ他命情事
    ，被告乙○○亦供承知道交付之物品分別為搖頭丸及Ｋ他命
    ，被告丙○○於本審準備程序否認有事實文一(三)３犯行，被
    告乙○○辯稱不知交付者係何物品云云均顯不實。
(四)、又被告乙○○於本審固一再爭執被告丙○○警訊、偵訊陳述
    之證據能力云云，然以上述被告丙○○於法院之陳述觀之（
    即上述２之(一)(5)(6)(7)部分），與被告乙○○本人於法院所述
    ，實屬相符，是本案縱排除被告丙○○警訊、偵訊陳述之證
    據能力，本院認定事實亦無差異，併予明。
(五)、又被告丙○○於警訊固曾稱伊係與被告乙○○共同合資購買
    毒品，毒品賣出後，二人均分利益云云，被告乙○○則僅承
    認伊曾二次為被告丙○○交付毒品予買方，並未承認有合資
    情事，惟關於被告丙○○所述被告乙○○參與合資購毒情事
    ，除被告丙○○個人指述外，別無其餘佐證以憑，事證不足
    ，本院就此不予採認。
(六)、0000000000號行動電話門號，是被告丙○○朋友己○○申請
    ，連同手機借給丙○○使用乙情，業據被告丙○○供明（見
    本院前審卷第144頁反面）、0000000000號行動電話門號，
    係由被告乙○○申領，連同手機給乙○○使用乙情，亦據被
    告乙○○供明（見本院前審卷第144頁反面）；並有上開行
    動電話基本資料各一件在卷可按（見偵字第11928號偵查卷
    第30頁、偵字第119 29號偵查卷第21頁）。
(七)、又上開被告丙○○、乙○○與案外人ＳＡＭ於94年4月24 日
    聯絡交易第二級毒品MDMA之經過，業經法務部調查局臺中市
    調查站依法申請上線監聽，此有依據臺灣臺中地方法院檢察
    署核發通訊監察書（含電話附表）及監聽譯文（見偵字第11
    929號卷第28頁）各一份附卷可考，且被告丙○○、乙○○
    均不爭執其真實性，堪信為真實。又依據被告丙○○、乙○○與與案外人ＳＡＭ94年4月24日21時25分37秒許被告丙○○與0000000000號ＳＡＭ之對話；「ＳＡＭ：我要跟你拿
    40個，差不多多少？」、「丙○○：40，差不多23那邊吧，
    你乾脆拿50就好了。」、「ＳＡＭ：50多少？」、「丙○○
    ：一樣23啊」；同日21時30分49秒許被告丙○○與被告乙○○之對話：「丙○○：你在那裡？」、「乙○○：在家啊
    」、「丙○○：你順便拿50件去麻葉二樓，你進去就說剛才
    誰叫50顆丸子」、「（乙○○：放歌那個喔？）不是啦，另
    外一個，0000000000，先收一半」，由上述譯文所示，被告
    丙○○向被告乙○○係表示「你進去就說剛才誰『叫』50顆
    丸子」，而『叫』事實上不論國、台語，均指訂購之意，可
    見被告丙○○與ＳＡＭ間係毒品買賣關係，而非合資購買，
    被告乙○○亦明知被告丙○○與ＳＡＭ之間係毒品買賣關係
    ，猶代為交付，且被告乙○○接到被告丙○○電話時，伊係
    在居所，而要將毒品送至「麻葉」，並非因下樓而順便幫被
    告丙○○交付毒品。
(八)、再查MDMA及Ｋ他命之物稀價昂，取得不易，且為政府嚴予查
    緝之違禁物，而販賣MDMA之法定刑期為無期徒刑或七年以上
    有期徒刑，得併科七百萬元以下罰金。販賣第三級毒品者，
    處五年以上有期徒刑，得併科新臺幣五百萬元以下罰金。刑
    責甚重，歷來販賣毒品者被查獲後，唯恐被判處重刑，幾乎
    皆極力否認有販賣毒品之犯行，且販賣MDMA、Ｋ他命等毒品
    之行為，無一定之公定價格，每次買賣之價格亦各有差異，
    隨供需雙方之資力或關係之深淺或需求之數量、貨源之充裕
    與否、販賣者對於資金之需求如何即殷切與否，以及政府查
    緝之態度，進而為各種之風險評估，而有各種不同之標準，
    並非一成不變。販賣者從各種「價差」或係「量差」謀取利
    潤方式，或有差異，然其所圖利益之非法販賣行為目的，則
    屬相同，並無二致。被告丙○○於警、偵訊中已迭坦承有牟
    利之事實，被告乙○○於94年7月21日檢察官訊問時供述：
    「（問：樹猴賣搖頭丸及Ｋ他命沒賺錢？）應該有，不可能
    沒賺錢。他都是叫我到他家送毒品。」，再依上述被告丙○○自承，其MDMA進價為200元，伊卻以11400元代價賣50顆
    MDMA 予ＳＡＭ，既有賺取差價，自屬牟利無訛，就Ｋ他命
    部分，被告丙○○亦自承Ｋ他命係以麻粉調過，再依買價賣
    出，既係設法稀釋後再以原價方式賣出，亦係牟利無訛，足
    認被告丙○○、乙○○二人就上開販賣毒品行為，主觀上均
    有營利之意圖，實堪認定。
二、論罪部分：
(一)、按MDMA乃屬中樞神經興奮劑，業經行政院公告為毒品危害防
    制條例第2條第2項第2款之第二級毒品。再按Ｋ他命吸食後
    產生類似ＰＣＶ或ＬＳＤ之幻覺效果，亦經行政院公告為毒
    品危害防制條例第 2條第2項第3款之第三級毒品。故核被告
    丙○○就事實文一(一)部分，係犯毒品危害防制條例第8條第2
    項之轉讓第二級毒品罪（此部分無確切事證證明有超逾同條
    第5項之毒品數量情事，爰不加重），公訴意旨認被告丙○○此部分係涉犯毒品危害防制條例第4條第2項之販賣第二級
    毒品罪，容有未洽，惟其基本社會事實相同，應予變更起訴
    法條（詳後述）。被告丙○○、乙○○就事實文第一(二)部分
    ，係犯毒品危害防制條例第4條第2項之販賣第二級毒品罪，
    被告丙○○就事實文一(三)部分，被告乙○○就事實文一(三)３
    部分，係犯毒品危害防制條例第4條第3項之販賣第三級毒品
    罪，公訴意旨認係涉犯毒品危害防制條例第4條第2項之罪，
    容有未洽，惟其基本社會事實相同，應予變更起訴法條。被
    告丙○○及乙○○持有第二、三級毒品之目的係在供販賣之
    用，則其二人持有第二、三級毒品之低度行為，均應分別為
    販賣第二、三級毒品之高度行為所吸收，均不另論罪。被告
    丙○○、乙○○間就販賣第二級毒品MDMA給「ＳＡＭ」，及
    販賣第三級毒品Ｋ他命給「小胖」之人各一次，被告丙○○
    、「阿ＢＥＮ」間就轉讓第二級毒品MDMA給被告丁○○一次
    ，被告丙○○、「泥巴」間就販賣第三級毒品Ｋ他命予被告
    丁○○二次，分別有犯意聯絡及行為分擔，均為共同正犯（
    本案並無事證證明「阿ＢＥＮ」及「泥巴」為未成年人）。
    被告丙○○所犯上開3次毒品危害防制條例第4條第3項之販
    賣第三級毒品犯行，時間緊接，犯罪構成要件又復相同，顯
    係基於概括犯意為之，是為連續犯，應依修正前刑法第56
    條之規定以一罪論，被告丙○○就所犯轉讓第二級毒品罪，
    販賣第二級毒品罪、連續販賣第三級毒品3罪間，犯意各別
    ，犯罪構成要件不同，應予分論併罰，被告乙○○就所犯販
    賣第二級毒品罪、販賣第三級毒品罪間，犯意各別，犯罪構
    成要件不同，應予分論併罰。被告二人販賣第二、三級毒品
    ，無視國家對於杜絕毒品危害之禁令，其行為固確不是，然
    本院審酌其等販賣毒品對象不廣，販賣所得不多，販賣數量
    尚非甚鉅，其犯罪情節尚非極惡，與長期大量販賣毒品之大
    毒梟並不相侔，倘遽以處以法定本刑之最低刑度即各有期徒
    刑七年或五年，實屬情輕法重，難謂符合罪刑相當性及比例
    原則，是其犯罪情狀相較於法定之重刑言，尚堪憫恕，爰依
    刑法第59條之規定，就被告二人販賣第二、三級毒品部分均
    酌量減輕其刑。
(二)、原審以被告丙○○、乙○○犯罪罪證明確，予以論罪科刑，
    原無不合，然查(1)事實文一(一)部分，被告丙○○係犯轉讓第
    二級毒品罪，原審誤認係犯販賣第二級毒品罪，並因而認被
    告丙○○係連續犯販賣第二級毒品罪，非無違誤；(2)被告丙○○第2次販賣第三級毒品與丁○○，價金雖為4萬5千元，
    惟其中5公克之毒品由被告丙○○調用，丁○○少付5千元，
    故被告丙○○僅收取4萬元，亦即此部分販毒所得僅4萬元，
    原判決誤認係4萬5千元，尚有未當；(3)被告丙○○販賣第二
    級毒品MDMA給戊○○部分之犯行，不能證明，原審認被告丙○○亦有此部分犯行，認事未洽；(4)另被告丙○○、乙○○
    販賣第三級毒品給小胖，價金9千元並未收取，原審認已收
    取，亦有未洽；(5)另0000000000號行動電話為被告乙○○所
    有，供與被告丙○○、ＳＡＭ聯絡販賣MDMA毒品事宜，原審
    未予宣告沒收，同屬未洽，而原審判決既有上述瑕疵，既經
    被告提起上訴，即屬無可維持，應由本院將原判決關於丙○○、乙○○部分均撤銷改判。
(三)、爰審酌被告丙○○、乙○○等之素行，且其等明知MDMA及Ｋ
    他命均係公告列管之毒品，不得非法販賣或持有，竟為圖其
    個人私利而販賣，所為損害社會安全及國人健康，所販賣之
    數量、所得之利益、所生危害、被告丙○○與購毒者達成買
    賣毒品合意，始指使被告乙○○交付毒品，被告丙○○犯案
    情節應較被告乙○○重，並參酌其等犯後態度等一切情狀，
    分別量處如主文第二、三項所示之刑。並定其應執行刑示懲
    。被告丙○○販賣第二級毒品MDMA之所得5700元，及販賣第
    三級毒品Ｋ他命之所得85000元，分別係因犯罪所得之財物
    ，均應依毒品危害防制條例第19條第1項後段諭知沒收之，
    ，如全部或一部不能沒收時，以其財產抵償之（與被告乙○○共犯部分即上述5700元部分，應連帶沒收之，如全部或一
    部不能沒收時，以其等財產抵償之），0000000000號行動電
    話手機（含SIM卡）為被告乙○○所有供聯絡ＳＡＭ販賣MDM
    A用，應依毒品危害防制條例第19條第1項規定沒收。另被告
    丙○○使用之0000000000號行動電話，係被告癸○○向己○○借用，非被告丙○○所有，不得諭知沒收。另有扣案之在
    被告丙○○駕駛之自用小客車內扣得之MDMA半顆，經遍閱本
    案全卷並無此項物品，且無證據證明與被告丙○○販賣第二
    級毒品MDMA有關，尚無從為沒收銷燬之諭知，併此敘明。
(四)、新舊法問題：
(1)、刑法第2條第1項之規定，係規範行為後「法律變更」所生新
    舊法比較適用之準據法，故被告行為後刑法條文之修正，對
    於被告並無有利或不利之情形者（例如新舊法處罰輕重相同
    ，犯罪構成要件亦無寬嚴之別等），即無適用修正後刑法第
    2條第1項之規定比較新舊法適用之問題。查94年2月2日修正
    公布，而於95年7月1日生效實施之新刑法（下稱新刑法）第
    28條雖將舊法之「實施」修正為「實行」。其中「實施」一
    語，涵蓋陰謀、預備、著手及實行之概念在內，其範圍較廣
    ；而「實行」則著重於直接從事構成犯罪事實之行為，其範
    圍較狹；二者之意義及範圍固有不同，但對於本件被告基於
    共同犯意聯絡販毒部分，刑法第28條之修正內容，對於被告
    並無「有利或不利」之影響，又刑法第59條之修正屬法理之
    明文化，亦非屬法律之變更，依上說明，並無適用修正後刑
    法第2條第1項之規定比較新舊法適用之問題，應逕適用現行
    法。
(2)、又查刑法於94年2月2日修正公布，95年7月1日施行，被告行
    為後，刑法第56條關於連續犯之規定業已刪除，是被告行為
    後法律已有變更，而本件被告丙○○於舊法時期所犯之多次
    販賣第三級毒品罪，依修正施行前刑法第56條之規定，為連
    續犯，應以一罪論，僅得加重其刑至2分之1；而依修正施行
    後之刑法，並無連續犯之規定，且依新法應各別多次論斷之
    結果（即數罪併罰），其刑度應較修正前應依刑法第條之規
    定以一連續販賣毒品罪為重，經比較新舊法結果，應依刑法
    第2條第1項之規定，以被告行為時之規定較有利於被告，自
    應依刑法第2條第1項規定，適用修正施行前之刑法第56條規
    定，論以連續販賣第三級毒品罪。
(3)、又刑法第65條第2項原分別規定「無期徒刑減輕者，為七年
    以上有期徒刑。」，修正公布後分別為「無期徒刑減輕者，
    為二十年以下十五年以上有期徒刑。」，修正公布前規定有
    利於被告，此部分應依94年2月2日修正公布前刑法。
(4)、又被告行為後，刑法第51條業於民國94年2月2日修正公布，
    並於95年7月1日施行，修正前刑法第51條規定：「數罪併罰
    ，分別宣告其罪之刑，依左列各款定其應執行者：」，其中
    第五款規定：「宣告多數有期徒刑者，於各刑中之最長期以
    上，各刑合併之刑期以下，定其刑期。但不得逾二十年。」
    ，修正後刑法第51條第5款規定：「宣告多數有期徒刑者，
    於各刑中之最長期以上，各刑合併之刑期以下，定其刑期。
    但不得逾三十年。」，比較結果，修正後刑法並未較有利於
    行為人，是本案仍應依修正前刑法定其應執行之刑。
(5)、刑法於94年2月2日修正公布，關於罰金刑之下限，依94年2
    月2日修正公布前刑法第33條第5款之規定，「主刑之種類
    如左：．．．五、罰金，一元以上。」，換算成新臺幣為新
    臺幣三元，修正後刑法第33條第5款規定為：「主刑之種類
    如下：．．．五、罰金：新臺幣一千元以上，以百元計算之
    」，是依修正後刑法第三十三條第五款規定，就罰金刑之下
    限有所提高，依刑法第2條第1項，此部分應適用94年2月2日
    修正公布前刑法。
(五)、公訴意旨認被告丙○○就事實文一(一)部分，係犯毒品危害防
    制條例第4條第2項之販賣第二級毒品罪云云，然查被告丙○○於歷次訊問均供述其販入MDMA之價格為200元，而丁○○
    亦證述其係以1顆200元之代價向被告丙○○購買MDMA（詳上
    述被告丙○○轉讓第二級毒品部分事證），而搖頭丸係呈藥
    丸狀之藥物，應難以減量或摻入雜質方式稀釋牟利，此部分
    既缺乏具體明確事證證明被告丙○○具有營利意圖，爰改依
    轉讓罪論處。
、不另為無罪諭知部分：
一、公訴意旨另以：
    被告丙○○於93年9月至11月間某日，在臺中市○○街之某
    間PUB內販賣第二級毒品MDMA100顆予戊○○一次，得款2萬2
    千元。又自93年年初某日起，至同年4、5月間止，在臺中市
    ○○○○街、東興路三段等處，販賣給庚○○、年籍不詳綽
    號「小進」、「小豪」、「小俊」、「小江」、「阿盛」、
    「小政」及其他年籍不詳之成年人第二級毒品ＭＤＭＡ、第
    三級毒品Ｋ他命多次，暨自94年4月中旬至同年7月20日間，
    共計連續3次販賣第三級毒品Ｋ他命予丁○○，又曾販賣第
    二、三級毒品予辛○○，因認被告丙○○此部分所為亦涉犯
    毒品危害防制條例第4條第2項、第3項之販賣第二級、第三
    級毒品罪嫌云云。
二、惟查：
(一)、犯罪事實應依證據認定之，無證據不得認定犯罪事實」、「
    被告或共犯之自白，不得作為有罪判決之唯一證據，仍應調
    查其他必要之證據，以察其是否與事實相符」，刑事訴訟法
    第154條第2項、第156條第2項分別定有明文。
(二)、經查：
１、被告丙○○於自警詢迄本院前審、本審審理時，均否認有販
    賣MDMA給戊○○情事。戊○○除於檢察官詢問時，供稱：有
    向樹猴買過搖頭丸一次。時間大約在93年底。但隨即更正不
    確定是否買過（見偵字第11927號卷第15頁）。另依據被告
    丙○○於94年3月19日1時16分38秒許，與戊○○之監聽對話
    譯文（被告丙○○先與某不詳男子通話後，轉由被告丙○○
    與戊○○對話）：「戊○○：喂。」、「被告丙○○：喂，
    阿青喔。」、「戊○○：我不是跟你說各100嗎？（按指各
    藍色及綠色MDMA各100顆）。」、「被告丙○○：他現在就
    只剩藍色的而已啊。」、「戊○○：沒有啦，這我要交給別
    人的，本來，我跟人家講兩種，你現在這樣，我無法跟人家
    交待，沒有，你看什麼時候方便，你再補綠的100給我這樣
    啦。」、「被告丙○○：綠的比較貴啊。」、「戊○○：綠
    的比較貴！」、「被告丙○○：對啊，現在問題就是綠的比
    較貴啊。」、「戊○○：沒有，現在要如何處理？」、「被
    告丙○○：那你就先拿100啊，先拿100藍的啊。」、「戊○○：那藍的。被告丙○○：藍的是不錯，三種顏色裡面，藍
    的是最好的．」、「。戊○○：沒關係啦，我先拿下來．．
    」（見偵字第11927號偵查卷第45頁），只能證明戊○○有
    打電話向被告丙○○買毒品，並不能證明被告丙○○有將MD
    MA100顆賣給戊○○。
２、另被告丙○○於初始遭查獲時，固不否認分別有上揭販售第
    二級、第三級毒品給前開綽號「小進」、「小豪」、「小俊
    」、「小江」、「阿盛」、「小政」及其他年籍不詳之成年
    人等人之行為，惟其於原審審理中，已改稱：係與「小進」
    等人合資購買毒品，並未賺取任何差價云云。惟無論如何，
    「小進」等人，因其真實姓名、年籍不詳，故自警詢時起，
    即無法加以通知或傳喚到案，是被告等人於警詢中之自白縱
    屬可採，然因被告等上開販賣毒品給「小進」等不詳人士之
    部分，檢察官並未具體指明此部分犯罪事實構成要件之時間
    、地點、交易對象、交易金額、數量，且卷內亦乏其他積極
    證據可資佐證，自無從徒憑此警詢中之自白，認定被告等人
    確有上開販售第二級、第三級毒品予綽號「小進」等人之行
    為。
３、又被告丙○○固曾於偵訊供述有販賣毒品予名「壬○」云云
    （惟稱係原價轉讓，無營利意圖），惟於審判期日即否認之
    ，關於被告曾販賣毒品予「壬○」或「辛○○」者，以全案
    卷證觀之，除被告丙○○自白外，似別無其餘積極明確事證
    以憑，應難認檢察官就此舉證已足。
４、公訴意旨認被告丙○○自94年4月中旬至同年7月20日間，共
    計連續3次販賣第三級毒品Ｋ他命予丁○○，然查丁○○於
    原審法院證述其共計2次向被告丙○○購買Ｋ他命，是本案
    除上述經本院認定成罪之2次（即事實文一之(三)１、２部分
    ）外，並無充足明確事證可資證明被告丙○○尚有其餘販賣
    第三級毒品Ｋ他命予丁○○之犯行，是超逾本院認定部分事
    證尚有不足。
三、上述犯行如經成立犯罪，應分別與其等業經起訴及認為有罪
    之前開犯罪事實部分，具有連續犯之裁判上一罪關係，本審
    判不可分原則，爰不另為無罪之諭知。
據上論結，應依刑事訴訟法第369條第1項前段、第364條、第29
9條第1項前段、第300條，毒品危害防制條例第4條第2項、第3項
、第8條第2項、第19條第1項，刑法第11條前段、第28條、第59
條，第2條第1項，修正前刑法第56條、第51條第5款，判決如主
文。
本案經檢察官甲○○到庭執行職務。
中    華    民    國    97    年    1     月    31    日
            刑事第一庭  審判長法  官  陳  紀  綱
                              法  官  張  智  雄
                              法  官  姚  勳  昌
上列正本證明與原本無異。
如不服本判決應於收受送達後十日內向本院提出上訴書狀，其未
敘述上訴之理由者並得於提起上訴後十日內向本院補提理由書（
均須按他造當事人之人數附繕本）。
                              書記官  吳  宗  玲
中    華    民    國    97    年    1     月    31    日
毒品危害防制條例第4條
製造、運輸、販賣第一級毒品者，處死刑或無期徒刑；處無期徒
刑者，得併科新臺幣 1 千萬元以下罰金。
製造、運輸、販賣第二級毒品者，處無期徒刑或 7 年以上有期徒
刑，得併科新臺幣 7 百萬元以下罰金。
製造、運輸、販賣第三級毒品者，處 5 年以上有期徒刑，得併科
新臺幣 5 百萬元以下罰金。
製造、運輸、販賣第四級毒品者，處 3 年以上 10 年以下有期徒
刑，得併科新臺幣 3 百萬元以下罰金。
製造、運輸、販賣專供製造或施用毒品之器具者，處 1 年以上 7
年以下有期徒刑，得併科新臺幣 1 百萬元以下罰金。
前五項之未遂犯罰之。
毒品危害防制條例第8條
轉讓第一級毒品者，處 1 年以上 7 年以下有期徒刑，得併科新
臺幣 1 百萬元以下罰金。
轉讓第二級毒品者，處 6 月以上 5 年以下有期徒刑，得併科新
臺幣 70 萬元以下罰金。
轉讓第三級毒品者，處 3 年以下有期徒刑，得併科新臺幣 30 萬
元以下罰金。
轉讓第四級毒品者，處 1 年以下有期徒刑，得併科新臺幣 10 萬
元以下罰金。
前四項之未遂犯罰之。
轉讓毒品達一定數量者，加重其刑至二分之一，其標準由行政院
定之。

司法院資訊處製作；財團法人民間司法改革基金會備份。
